【裁判字號】    98,易緝,74
【裁判日期】    980831
【裁判案由】    毒品危害防制條例
【裁判全文】
臺灣士林地方法院刑事判決              98年度易緝字第74號
公  訴  人  臺灣士林地方法院檢察署檢察官
被      告  甲○○
上列被告因毒品危害防制條例案件，經檢察官提起公訴（97年度
毒偵字第987 號），因所犯最重本刑為三年以下有期徒刑之罪，
本院判決如下：
    主  文
甲○○施用第二級毒品，累犯，處有期徒刑柒月。
    事  實
一、甲○○曾於民國94年間因毒品危害防制條例案件，經本院以
    96年度士簡字第131 號判決判處有期徒刑三月確定，而於96
    年9 月11日執行完畢，猶不知悔改，其曾於94年間因施用毒
    品案件，經本院以94年度毒聲字第470 號裁定送觀察勒戒，
    經送觀察、勒戒後，因認無繼續施用毒品之傾向，而於95年
    1 月24日觀察勒戒執行完畢出監，並由臺灣士林地方法院檢
    察署以94年度毒偵字第1964號為不起訴處分確定在案。詎其
    於前開觀察勒戒執行完畢後五年內仍不知悔悟，竟基於施用
    第二級毒品甲基安非他命之犯意，於97年4 月15日為警採尿
    前之某時分（應扣除查獲後採尿前之該段期間），之住處內
    ，以將甲基安非他命置放於玻璃球內燒烤吸食煙霧之方式，
    非法施用第二級毒品甲基安非他命一次，旋於97年4 月15日
    20時15分許，在臺北市○○區○○街44巷3 號前，為警盤檢
    而查獲，並自其所持有之鑰匙包內扣得第一級毒品海洛因1
    小包（所涉持有第一級毒品罪嫌，業經本院以97年度湖簡字
    第122 號判決有期徒刑五月確定），嗣經警徵得其同意而採
    尿送臺灣尖端先進生技醫藥股份有限公司檢驗之結果，呈甲
    基安非他命及安非他命類陽性反應，始得知上情。
二、案經臺北市政府警察局南港分局報請臺灣士林地方法院檢察
    署檢察官偵查起訴。
    理  由
一、本件被告甲○○所犯係最重本刑為三年以下有期徒刑之罪，
    是依刑事訴訟法第284 條之1 規定，應毋庸行合議審判，而
    被告甲○○對於本判決所引用之下列各項證據方法之證據能
    力，於本院審理時均表示無意見，且於法院調查證據時，知
    有刑事訴訟法第159 條第1 項不得為證據之情形，亦未於言
    詞辯論終結前聲明異議，茲審酌該等言詞陳述及書面陳述作
    成時之情況，並無不宜作為證據之情事，依刑事訴訟法第15
    9 條之5 之規定，自得作為證據，合先敘明。
二、前揭犯罪事實，業據被告甲○○於本院審理中坦承不諱，並
    有臺北市政府警察局南港分局搜索扣押筆錄及扣押物品目錄
    表在卷可稽；而其於97年4 月15日所採集之尿液，經送臺灣
    尖端先進生技醫藥股份有限公司以氣相層析質譜儀檢驗之結
    果，呈甲基安非他命及安非他命類陽性反應，此有該公司97
    年4 月23日所出具之濫用藥物尿液檢驗報告一份附卷可稽。
    按甲基安非他命經口服投與後，約百分之七十於二十四小時
    內自尿中排出，約百分之九十於九十六小時內自尿中排出，
    而其成分之檢出，與其投與方式、投與量、個人體質、採尿
    時間與檢測儀器之精密度等諸多因素有關，因此僅憑尿液中
    呈安非他命陽性反應，推算吸食時間距採集時間之長短，最
    長可能不會超過四日，亦有行政院衛生署藥物食品檢驗局81
    年2 月8 日（81）藥檢壹字0011 56 號函附卷可參，足認被
    告甲○○確於97年4 月15日採尿前96小時內之某時分（應扣
    除查獲後採尿前之該段期間），施用第二級毒品甲基安非命
    一次之犯行。又被告甲○○曾於94年間因施用毒品案件，經
    本院以94年度毒聲字第470 號裁定送觀察勒戒，經送觀察、
    勒戒後，因認無繼續施用毒品之傾向，而於95年1 月24日觀
    察勒戒執行完畢出監，並由臺灣士林地方法院檢察署以94年
    度毒偵字第1964號為不起訴處分確定在案，此有臺灣高等法
    院被告前案紀錄表及上開不起訴處分書各一份在卷可按，足
    徵被告甲○○之上開自白與事實相符。本件事證明確，被告
    甲○○之上開犯行洵堪認定，應予依法論科。
三、按肅清煙毒條例業於87年5 月20日由總統以華總（一）義字
    第8700099860號令將其名稱修正為毒品危害防制條例，並修
    正全文，於同年月22日生效，而該條例第二條將具成癮性、
    濫用性及對社會危害性之麻醉藥品與其製品及影響精神物質
    與其製品列為毒品，並將甲基安非他命列為毒品危害防制條
    例第2 條第1 項第2 款之第二級毒品，其中關於行為人施用
    甲基安非他命之行為，亦於該條例第10條第2 項明定為施用
    第二級毒品罪。又毒品危害防制條例業於92年7 月9 日修正
    公布全文，並於93年1 月9 日施行，而修正後毒品危害防制
    條例第20條第1 、2 、3 項規定：「犯第10條之罪者，檢察
    官應聲請法院裁定，或少年法院（地方法院少年法庭）應先
    裁定，令被告或少年入勒戒處所觀察、勒戒，其期間不得逾
    二月。」、「觀察、勒戒後，檢察官或少年法院（地方法院
    少年法庭）依據勒戒處所之陳報，認受觀察、勒戒人無繼續
    施用毒品傾向者，應即釋放，並為不起訴之處分或不付審理
    之裁定；認受觀察、勒戒人有繼續施用毒品傾向者，檢察官
    應聲請法院裁定或由少年法院（地方法院少年法庭）裁定令
    入戒治處所強制戒治，其期間為六個月以上，至無繼續強制
    戒治之必要為止。但最長不得逾一年。」、「依前項規定為
    觀察、勒戒或強制戒治執行完畢釋放後，五年後再犯第10條
    之罪者，適用本條前二項之規定。」，另於同條例第23條第
    1 項、第2 項規定：「依第20條第2 項強制戒治期滿，應即
    釋放，由檢察官為不起訴之處分或少年法院（地方法院少年
    法庭）為不付審理之裁定。」、「觀察、勒戒或強制戒治執
    行完畢釋放後，五年內再犯第10條之罪者，檢察官或少年法
    院（地方法院少年法庭）應依法追訴或裁定交付審理。」，
    參照前開之規定，施用毒品行為人因施用毒品案件，經檢察
    官依該條例第20條規定為觀察、勒戒或強制戒治執行完畢釋
    放後，於五年內再犯第10條之罪，應由檢察官直接提起公訴
    。查本件被告甲○○前因施用毒品之行為，經法院裁定送觀
    察勒戒，而於95年1 月24日觀察勒戒執行完畢出監，復於五
    年內又為本件施用第二級毒品甲基安非他命犯行，核其所為
    ，係犯毒品危害防制條例第10條第2 項之施用第二級毒品罪
    。又其非法施用第二級毒品甲基安非他命前非法持有第二級
    毒品甲基安非他命之低度行為，為其非法施用之高度行為所
    吸收，均不另論罪。另被告甲○○曾於94年間因毒品危害防
    制條例案件，經本院以96年度士簡字第131 號判決判處有期
    徒刑三月確定，而於96年9 月11日執行完畢，此有臺灣高等
    法院被告前案紀錄表附卷可參，其前曾受有期徒刑之執行完
    畢，於五年以內故意再犯本件最重本刑為有期徒刑以上之罪
    ，應依刑法第47條第1 項之規定論以累犯，並加重其刑。爰
    審酌被告甲○○非法施用第二級毒品甲基安非他命，對個人
    身心戕害甚鉅，然於犯後尚能坦承犯行，及其品行、犯罪之
    動機、目的、所受之刺激、手段、智識程度及所生危害等一
    切情狀，量處如主文所示之刑。
據上論斷，應依刑事訴訟法第284 條之1 、第299 條第1 項前段
，毒品危害防制條例第10條第2 項，刑法第11條、第47條第1項
，判決如主文。
本案經檢察官鄭富城到庭執行職務。
中    華    民    國    98    年    8    月    31    日
                  刑事第五庭法  官  黃雅君
以上正本證明與原本無異。
如不服本判決應於收受判決後10日內向本院提出上訴書狀，並應
應敘述具體理由。其未敘述上訴理由者，應於上訴期間屆滿後20
日內向本院補提理由書(均須按他造當事人之人數附繕本)「切勿
逕送上級法院」。
                            書記官  簡湘雲
中    華    民    國    98    年    8     月    31    日
附錄本案論罪科刑法條：
毒品危害防制條例第10條第2項
施用第二級毒品者，處 3 年以下有期徒刑。


司法院資訊處製作；財團法人民間司法改革基金會備份。
